Inventaris van het archief van het Nederlandse Gezantschap in Joegoslavië te Belgrado, 1944-1954
Nationaal Archief, Den Haag
Egas, artikel over Zuidslavië door, 379
Egejcite (Aegeërs), 392
E.G.K.S., 438
Einkendal, J., 340
Eiselt, 39 70
Elich, L, 340
El-Saadany, oorlogsschadeclaim, 86
Endt, dr. P.M., 433
Engels, C, 340
Engels, F.W., 340
Engler, C.H., 340
Englert, H., 109 340
Es, L. van, 340
Esser, P., 340
Ettro, A. van, 340
Europese Defensie Gemeenschap (E.D.G,), 376 383
experts, Nederlandse, 201
Eyckholt, G., 96 136
Eyckhoudt, C., 96
Eysvogel, prof.ir. W.F., 203
Fall, G., 147
Favre, M., 70
Fechter, A., 340
Federale Planning Commissie, 195
Fejić, hoofd afdeling Europa van Zuidslavisch ministerie van Buitenlandse Zaken (z. nr.)
Fenema, dr. G.H., 147
Fenser, C.A., 340
Fierens, C.J., 75 340
Financiering van Industriële Ondernemingen, N.V. tot, 221
Fiume (Rijeka), 171 172
Fokkema, L., 299
Fontaine, Michel, Frans diplomaat, 391
Franic, mgr., 382
Frederiks, dr. H.J.J., 203
Frijns, P.B., 340
Gaon, Ch., 398
Gasperi, de, 419
Geel, J.J. van, 340
Geerhard, Hein, 96
geloofsbrieven, 71 363
George, W., 340
Geyer, pater Tarcisius, 96
Gladulich-Praetorius, 340
Glina, redevoering van maarschalk Tito te, 419
Godec, F., 91
Godler-de Ruyter, C., 96
Goshnjak, generaal, adjunct-minister van Defensie, 376 399 419
Gouw, J., 340
Gottwald, Klement, 61
Graanovereenkomst, 448
Gravestein, J., 340
Gregorić, dr. Pavle, 399
Griekenland, 190 384
Griekse kwestie, 451
Grimmen, J., 340
Groeneveld, dr. B.J.B., landbouwattaché te Praag, 308
Grogoire, M., 340
grondbezit, 150-154
Groot, B., 340
Groot, J., 340
Groot, M., 340
Groot-Brittannië, 171 190 201
Grootveld, R., 40 70
Grulovic, N.S., 390
Gulik, H. van, 76
Gut, F., 340
Gütlich, E.F., 41
G.U.V.S., Glavna Uprava Vadusog Saobracaja, Hoofdbureau van de Luchtvaart, 187
Haaren, N.L.J. van, 89 220 221
Haas, dr. de, 203
Hacivasljev, Kiro, 449
Halberstadt, P.W., 96
Hagemann, W., 340
Handelsakkoorden tussen Nederland en Zuidslavië, 236-252
Hankomp, L., 340
Harmony, generaal J., 429
Harriman, Averil, 419
Hartog, J., den, 340
Hazemeyer N.V., Fabriek van Signaalapparaten, 221 429
Hebben, H.H., 340
Hebink, H., 83
Hebrang, 104
Hecker, K., 340
Heerds, van, 340
Heeswijk- van Buul, J.E. van, 42
Heine.L., 340
Helb, mr. H.A., 71
Helfsteren, M, van, 340
Heloma, ir. J.S. van, 203
Hercoginja, K., 70
Herlić, M., 70
Hermons, J., 340
herstelbetalingen, 84
Heuvel, A. von der, 340
Hillege, J., 96
Himarios, Konstantin, 421
Hinloopen Labberton, 0. van, 450
Hmelj-Peters, M., 343
Ho Chi Min, 387
Hoeck, J., 340
Hoedt, Go, 340
Hoeven, W.F. van der, 37 43 70
Hoey Smith, A.P. van, 66
Hoge Economische Raad, 194
Holland Amerika Lijn, 173
Hollander, Th. den, 340
Holte, G.J.A. ten, 358
Holtman, J.F., 340
Hongaarse vliegtuigen, 73
Hotmann, 340
Hribar, I., 380
I.B., 374
I.B.R.D., 202
Ilio, Jovitsa, 96
I.M.C.O., 437
I.M.F., 201
Indonesië, 396
Industriële Beleggingsmij N.V., 221
Insinger, 221
Interbank, 197
Interdepartementale Commissie inzake Nationalisatievraagstukken (I.C.N.), 220 221
Israël-Langelaar, D., 96
Istrië, 419
Ittersum, R.A.J. baron van, 450
Ivanović, ir. Milan, 308 316
Iveković, dr. Mladen, Zuidslavisch ambassadeur, 388
Jack, H. 340
Jager, C.J., 96 137
Jajce (1943), herdenking van, 363
Jaksic, M., gezant in Nederland, 383
Jakšić, M.A., 64
Janette Walen, dr., 375
Janssen, H., 340
Janssen-Kerneza, K. 159
Japanse gezant, 400
Jarenplannen, 188 216 304 310
J.A.T., 186 187
Javorski, M., 410
Jazbeč, 96
jeugdorganisaties, 374
"jeugdspoorlijnen", 166
Joden, 339
Jong, M. de, 340
Jong, W. de, 44 70
Jordaans, J.M., 340
Juspad (Sovjet-Zuidslavische N.V. voor de Donauscheepvaart), 175
J.U.S.T.A. (Jugoslavsko Sovjetsko Akcionarsko Drustvo Civilno Vasduhoplovstvo), 187
Kabiljo, ir. Iso, 308 316
Kalma, Harsten, 340
Kamer van Koophandel, 196
Kanters, A.C.H., 30
Kanters, C., 340
Karabegovic, 0., 195
Karafili, V., Albaans gezant, 385
Kardelj, E., vice-president van Zuidslavië, 104 364 376 380 382 419 449
Kardos, S., 70
Karic, dr., Zuidslavisch leider van de nationalisatiebesprekingen, 221
Karinthië, 365
Karinthische Slovenen, 377
Kars, J., 221
kasboek, 15
Keet, N.J., 81
Kerk, R.K., 363
Kesteren, A. van, 340
Keuchenius, J.J.A., 450
Kidric, Boris, 194 195 368
Kikkert, N., 340
Killen, 429
Kincaid-Mesay-Feher, E., 110
Kitrić, 104
klachten van diplomatieke ambtenaren, 95
Klamroth, L, 340
Kleffens, mr. E.L. van, voorzitter van de Algemene Vergadering der Verenigde Naties, 395 449
Kleine, L, 340
Kloosterhuis, 185
Kluyver, dr. ir., 315
Knisken, admiraal, 429
K.N.O.J., Korps Narodne Odbranje Jugoslavenska (Volksverdedigingsleger Zuidslavië), 424
Koenstamm, dr. G.A., 323
Koeweker, C, 340
Komatina, Milijan, 394
Kominform, 198 201
Kominform-crisis inzake de Zuidslavische Communistische Partij, 423
Koolhoven, J., 340
Koopman, 220
Kopcak, ambassadeur, 429
Kopčok, 440
Kopers, J., 75
Koppel, C. v.d., 229
Koppers, H., 340
Koppers, J. 340
Kos, 424
Kos, L., 340
Kosanovic, Sava, 449
Kosmet, 377
Kosovo Metohija, 370
Kostov, 386
Kouleff, wapenhandelaar zie gezantschap Sofia, nr. 56
Kovac, J.F., 121
Kovačević, prof. M. (Hydrometeorologische Dienst), 337
Kovačević, R., 39 96
Krapina, rede van maarschalk Tito te, 419
Kreel, H., 340
Kreulen, D.J.W., 203
krijgsgevangenen, 74
Krizman-Janssens, 96
Kroatische missie, 200
Krstulovic, V., 195
Kruitwagen, H., 96
Krul, prof. W.F.J.M., 203
Krumhaar, dr. E., 36
Kuerten, W., 340
Kunst, J., 349
Kupers, E. (vooraanstaand lid van de Partij van de Arbeid), 375
Kusovac, T., 70
Kutirin, S., 88
Laars, P., 340
Laban, H., 340
Lanschot, W.Ch.J.M. van, 345
Lauffs, Hc, 82
Laurenberg, 96
Lavaleye, F.J.F., 153 221
Leblanc, T.H., 340
Lafevere, F.R., 340
legermateriaal voor Zuidslavië zie gezantschap Sofia inv.nr. 56
Lelie, E., 340
Lem, ir. D.Y., 203
leningen, 197 202
Leskoshek, F., 195
Lessmann, E., 340
Levendig, E., 340
Levslik, I., 39
Libanon, handel met, 283
Lisicic, S.C, 18, 19» 59
Lloyd, E.C., 320
Lo Russo Attorna, consul, 26
Losses, E., 75
Lovrić Šek, R., 173
luchtvaart, 163 176-187
Luxemburgse belangen, behartiging van, 420
Maade, drs. A.J.M. van der, 45
Macedonië, ethnografische kaart van Grieks-, 377 386 392
Macedonië, historische studie van, 377
Macedonische kwestie, 450
Magnesiet- en amarilfabrieken, 221
Maksimović, J., 70
Maliepaard, ir, C.H.J., 221
Mallet, Sir Ivo, 394 419
Malota, F., 141
Marchant et d'Ansembourg, gravin de, 95
Margaretić Waalwijk, 96
Marinus, F., 96
Marjanović, B., 96
Markos (Grieks guerrillaleider), 450
Marshallhulp, 201 448
Marusa, Ac, 159
Masser, P., 340
Maslaric, B., 195
Massaioli, kolonel, 419
Massonel, J, 75
Mates, L., adjunct-minister van buitenlandse Zaken, 220 221 419 448 449
Matić Voorthuyzen, D., 122
M.D.A.P.-hulp, 201
Medhat Mohsen, Perzisch gezant, 397
Medvešek, M., 70
Meems, A., 77
Meer, H.L., van der, 227
Mei de Bie, H., van der, 340
Mertins, L., 340
Metzger, G., 340
Meuser, C.F.C., 185
Milenkovic, D., 383
Micunović, V., 195 449
Milisavljevic, Brana, 316
militaire attaché, 30
Militaire Alliantie ( Zuidslavië, Turkije, Griekenland), 419 421
militaire bijstand aan Zuidslavië, 201
Milivovejevic, M., 111
Miljkovic, N., 70
Minic, M., 195 449
Mirgorodski, M., 112
Mirjana-Čekić, 96
Mitrović-Barnhoorn, 96
Moecker, G., 340
Mosier, K.E., 218
Mrazovic, Karlo, ambassadeur, 403
M.S.A., 429
M.S.I., 419
Mueller, B., 340
Mulder, J., 340
Müller, M., 39 70
Muncan, P. 70
Muncan, S., 32 70
Munnik, I.Th.de, 96
Murphy, 421
Mutual Assistance Agency, 201
Mutual Defense Assistance Act, 201
Myrdal Plan, 448
Myrdal, Gunnar, Uitvoerend secretaris van de E.C.E., 447
Nalatenschappen, 147-149
nationalisaties, 104 150-154 220-224 239
nationaliteit, 107-126
N.A.T.O., 384
Nederbragt, dr. J.A., voorzitter van de U.N.R.R.A. Commissie voor Triëst, 419
Nederhorst (P.v.d.A.-lid), rapport-, 379
Nederlanders, registratie van, 96
Nederlanderschap, 127-129
Nederlandse kolonie, 96
Negus van Ethiopië, 67
Neskovié, 376
Neubert, 132
NEVESBU, 429
'Nicotine', zeiljacht -, 28 89
Nieling, N., 340
Nielling, J., 340
Nieskens, J.I., 340
Nieuwenhuis, F., 340
Nieuwkoop, J. 340
Nikoliš, G., Zuidslavisch ambassadeur, 395
Nikolitch, ir. Miomir, 433
Nincić, dr. Djura, Zuidslavisch Permanent Vertegenwoordiger bij de V.N., 421
Nis, rede van maarschalk Tito te, 419
Nitters, A., 340
Nix, J., 450
Noeken, C., 340
Noordermeer, J., 340
Noorwegen, 201
Nordér, H., 340
Norder, K., 340
Novaković, D., handelssecretaris, 64 221
Obrez, 113
octrooien, 155
Oldenbroek, rapport van J.H., 334
Olthoff, ir. B.H., 203
Oomens, W., 340
oorlogsschade, 85-89
oorlogsschepen, 172
Oort, M.L. van, 62
Oost-West-handel, 175 253
Oostenrijk, 365 422
Oostenrijkse socialisten, 423
Oosterholt, ir. E.J., 203
Opeka, kasteel, 222
Oprecht, dr. Hans, (van Zwitserse socialistische partij), 379
Orders-van Dijk, C, 46
Orlov, Russische majoor, 187
Osojnik, J., 114
O.S.P. (Offshore Procurement), 429 430
Oveeliet, A., 340
Pace, American Army Secretary, 419
Pallis, A.A., 377
Parezovanović, Č, 148
Pacnik, G., 148
Pavicević, M., ambassadeur, 413
Pavlic, Sc, chef van de handelsakkoorden, 221
Paul, R., 39 70
Peiperkamp, J., 340
Pella, 419
Pelovski, P, Bulgaars gezant, 386
Petri, H., 340
Petrick, J., 340
Petrović, 70
Petrović, dr. A., 47
Petrovic, N. 195
Petrovic Njegoš, A., 70
Petrovitch, 104
Philips, N.V., 220 221
Philippe, André, (van Zwitserse socialistische partij), 379
Philon, Grieks ambassadeur, 392
Piccardt, Wies Hudione, 96
Pijade, M., voorzitter van de Federale Assemblee, 375 377 381 383 419
Pirnazar, Hassan, Perzisch gezant, 397
Plas, J. van der, 340
Pohling, W., 340
Polderman, J.A., 96
Ponsen, J.H, 138 340
Popella-von Beckerath, R.R., 115
Popović, 201 419
Popović, D., 433
Popović, M, 70
Popović, Milendije, 195 374 379 384 423
Popović, V., ambassadeur, 415
PopovićPitlo, H.C., 96
Potter, P., 340
Pracht, E., 340
Prade, F., 340
Prica, Serdjan, 449
priesterverenigingen, 382
Primreri, NATO-generaal, Commander Landforces voor Zuid-Europa, 444
Prinz, H., 340
privileges en immuniteiten, 340
Prizren (congres), 370 377
Prodanovic, Milan, 383
Puc, Boris, 383
Puetz, F., 340
Pusic, E., 19, 59
PUTNIK, 185
Putz, H., 83
Rabuda, L.J., 123
Radanović, dr, L., oud-ambassadeur te Ankara, 421
Radcevic, dr. V., 49 70
Radosavljevic, D., 185 195
Radovanović, M., 449
Radovanović, dr. V., 32 70
Radovic, handelsraad, 383
R.A.F., 181
Rajcević-Berntsen, 96
Ranković, A., minister van Binnenlandse Zaken, 364 374 424
Rantwijk, J. van, 340
Rapaport, 93
Rauch, Joseph, 133
Raymond, Jack, journalist, N.Y.T., 419
Rebholz, 0., 221
Redwitz Jordan, van, 220
Reeser, w., 221
regeringsjubileum koningin, 68
reorganisatie van de buitenlandse handel van Zuidslavië, 195 198 199
repatriëring van Slovenen, 159, (van Nederlanders) 63, (krijgsgevangenen) 7
Reurink, J.J., 340
restitutieclaim Zuidslavië, 85
Reykers, G. 340
Richter, J., 340
Richter, K., 124
Rider, J. de, 340
Riddleberger, Amerikaans ambassadeur, 384 419
Rijeka (Fiume), 19 22
Rijkens, dr. P., 221
Ristić, Zuidslavisch gezant te Den Haag, 379 383
Ristić, Marko, 421
Robbertsen, G., 340
Roberts, Sir Frank, 393
Rode Kruis - transporten van vluchtelingen, 182
Rodin, Damian, 377
Roest, M., 340
Roggen, J.J. van, 48
Rokven, H., 340
Rosocha, Eo, 340
Rost, A., 340
Runcri, N., 70
Rustenburg, A., 154
Rutgers, H., 340
Rutten, A., 340
Saadany, Mustafa el-, Egyptisch diplomaat, 86
Sabo, K., 70
Salberg, E.E., 116
Salko, Fejic, 449
Santbergen, P., 340
Sarac, Z., 195
SAVEZ KOMUNISTA JUGOSLAVIJE, Communistische Unie \an Zuidslavië, 376
Savic, S., 70
Savlević, Milo, 440
Scelba, Italiaanse minister-president, 419
Schalk, Ho van der, 70
Scheffer, G., 340
Schellekens, J.J.M., 224
Schenk, F., 340
Schotel, ir. W.P.C.A., 203
Schramm, Elisabeth, 144
Schreuder, L., 340
Schrijvers, W., 340
Schur, E., 70
Schur, W., 70
Schuur, N. ter, 340
Seeber, T., 75 340
Šek, A, 173
Śek, R., 173
Seldern, R., 117
Sen, Indiaas ambassadeur, 395
Seper, dr. Franja, 382
Servisch verdrag met de V.S. (1881), 288
Seyfula, Kemal, burgemeester van Skopje, 421
Siefert, W.R., 340
Siekfes, J., 340
Simons, C, 340
Simovic, 77
Sirtema van Grovestins, I.L.D. baron, 450
Sislov-Suringar, L., 96
Skipetaren, 377
Skodnik, A., 70
Skribe - Halberstadt, P.M., 96
Slaesarwy, W., 340
Slavonski Brod, rede van maarschalk Tito te, 419
Sluymer, Ch., 340
Smeenge, H., 340
Smith-Ursić, 96
Smolders, W, 340
Sociaal Plan, 195
Socialistische Alliantie Zuidslavië, 378 423
Sokorač, A., 380
Sofia, gezant te, 38
Soldatic, Dalibor, Zuidslavisch gezant, 394
Son, J. van, 96
Sonneveld, ir. F., 308
Sovjet-Rusland, 17 198
Spaak, minister P.H., 376
Spaargaren, G., 340
Sperco, E.A., oud-consul van Triëst, 24 340
Spijk, G. van, 220 221
spionage door Bulgarije, 376
Split, vice-consulaat, 18, 19
Split, rede van maarschalk Tito te, 419
Spoelstra (pseudonym van Den Doolaard), 96
SremaćIsker, M., 96
Staa, P. van, 203
Stalin, 61
Stambuk, Zvenko, Zuidslavisch ambassadeur, 390
Stancovic, Anton, 316
Stassen, bezoek van Harold, 417
statenopvolging, 93
Steenhoven, B.R. van den, 32 70
Steglic, H., 70
Steiger, G., 340
Stein, A., 340
Stelling-Freysberger, A.E., 96 118
Stepinac, kardinaal, 363
Steyl, missiehuis te, 145
Stoffels, F., 340
Stolk, C, 340
Stork, G., 340
Strandkjaar, Niels, 440
Stupavsky, V., 340
Suidert van der Wiel, B., 340
Suidman, H., 340
Susak, 19 23 172
Sutorius, H., 96
Švarc, E., 70
Svetozar-de Hartog, V.C., 96
Sweeren, J., 340
Swennen, L.M., verslag van, 200
Sylva, J.H., 138 340
Tarana, G., 70
Technical Assistance Administration (T.A.A.), 201
Temić-de Hertog, N.C., 96
Teunissen, J.M., 50
Theissen, J. 340
Themec, J.W., 96
Tiemeyer, Hans, 359
Tillemans, L., 340
Tirana (Albanië), 25 26
Tito, J. 340
Tito, maarschalk, 352 363 399
T.L.T. ( Territoire Libre de Trieste), 419
Todorovic, M., 195
Togliatti, 419
Tollius-Glüsenkamp, 96
Tomaš, N., 32 70
Tomaš, V., 32 51 70
Tomić, 220
Tomissen, F., 340
Topalovic, 378
Trammer, K., 340
Triëst, 19 24 168 189 207 363 374 378 384 399 419 421 445
Tripartite-verklaringen van 1948, 419
Tuil, H.W. van, 96
Turpin, Amerikaans diplomaat, 211
Turkije, 384
U.D.B.A. (veiligheidspolitie), 396 424
Unilever, 220 221
U.N.S.C.O.B. (U.N. Special Mission on the Balkan), 450
Ursić, 96
Usak Lazareva, S., 70
U.S.S.R., 287 419
Uvalic, R., Zuidslavisch gezant, 404
Uzelać, Djuro, 316
Valck Lucassen, S.A.Th., 52 70
Valck Lucassen, T.F., 53 70
Varazdin Spoorwegen, 221
Vas Nunes, A.D., 52 70
Vaticaan, 419
Veerman, C.N., 70
Veiligheidsraad, 452
Vejvoda, Ivo, 449
Velde, C.J. van de, 55 70
Velebit, Zuidslavisch gezant, 419
Veltenhoven, C, 340 "Venus", s.s., 170
Verdonck Huffnagel, C.G., 56 70 72
Verhoeven, dr.ir. B. (rapport inzake Zuidslavië), 203 308 379
Verloop, A., 340
Verschueren, 340
Verschueren, P., 340
Vidali, Vittorio, 419
Videc, J., 159
Vicučić, 96
Vilfan, 395
Vilfan, J., ambassadeur, kabinetschef van maarschalk Tito, 414 449
visaregister, 16
Visser, A.J., 340
Visser, C.H., 96
Visser, M., 340
Visser, M., 340
Visser, Mathilde, 146
Vlaković, Veljko, 379
vliegrampen, 183
vluchtelingen, 80
V.N., 201
voedselvoorziening, 201
Vogaroš, Z., 63
Völkermarkt, opblazen van Sloveens monument in, 369
Volland, J. 82
Voorst tot Voorst, mevrouw van, 220
Voorst tot Voorst, mr, S.G.M, baron van, 221
Voort, B.van de, 36
Voortman, G., 340
Voskuil, P.J., 340
Vossenaar, 340
Vossenaar, A., 340
Vossenaar, L., 340
Vrajakova, Milena, 375
Vratuša, A., 380
vreemdelingenwetgeving, 156 158
"Vrij Yoegoslavië", vereniging - te Heerlen, 159
vrijhaven Saloniki, 292
Vujasinovic, T., 195
Vukmanovic, J., gezant, 398
Vukmanović, S., 195
Vukmanović Tempo, 192 308 368 376
Vukosavljevic, R., 57
Waardenberg, H. van, 96
Wagner-Brandstädter, M., 149
Wal, ir. P.D. van der, 203
Walen, M.J, 96
Walen, R.D.J., 96
Walen, dr. R.J., 433
Walle, mr. A. van der, 220 221 94
Wallner, Amerikaans Tijdelijk Zaakgelastigde, 419
Wanders, J.W., 78
Wanders, W., 340
Wasserkampf, H., 340
Weber, F., 331
Weerd, G. van der, 340
Weitering, B., 340
Weitering, E., 340
werkeloosheid, 329
Wernberger-Marek, M.A.A., 428
Westen, samenwerking met het, 376
wetgeving van Zuidslavië, 97-106
Wiel, B. van der, 340
Wildschuit, M.M., 340
Wildschut, M., 340
Wilhelm, W., 92
Winterton, generaal, 419
Wolf, Marcel, 221
Yoran, dr. Ezra, 398
Yongsjan, H., 340
Yougoned Exportcombinatie, 296
IJzeren Poort, 175
Zablje Kal, ligging van, 362
Zagreb (Agram), (vredescongres), 19 25 17
Zajc, Jacob, 90
Zalar, J., 131
Zanten, P. van, 340
Zara, 419
Zaucer, P. 383
Zdravkovski, P., 390
Zecevic, V., 195
Zemlak, L, 125
Ziherl, Boris, 449
Zinnkann, Heinrich, (Hessisch politicus), 379
Zivkovic, I.Th., 96
Zore, Slavko, 390
Zorko, A., 126
Zuidslavië, algemene rapportage inzake, 175
zuiveringen onder communisten, 374
Zwiep, A.W., 79
Beschrijving van de series en archiefbestanddelen
- STUKKEN VAN ALGEMENE AARD (1-14), I.
  - Agenda's van ingekomen en uitgaande brieven., (1944), 1945 - 1954; 1-13
    - 27-5 t/m 6-11-1944, 1
    - 26- 3-1945 t/m 16- 8-1946 nr. 230 a, 2
    - 10- 7-1946 t/m 17-9-1947 nr. 2430, 3
    - 10- 9-1947 nr. 2430 t/m 10-9-1948 nr. 2745, 4
    - 10- 9-1948 nr. 2746 t/m 4- 8-1949 nr. 2141, 5
    - 4- 8-1949 nr. 2142 t/m 8- 9-1949 nr. 2537, 6
    - 7- 9-1949 nr. 2538 t/m 19-10-1950 nr. 3575, 7
    - 20-10-1950 nr. 3575 t/m 19-11-1951 nr. 4156, 8
    - 19-11-1951 nr. 4157 t/m 28- 8-1952 nr. 3049, 9
    - 28- 8-1952 nr. 3049 t/m 30- 3-1953 nr. 1372, 10
    - 30- 3-1953 nr. 1373 t/m 3- 9-1953 nr. 4853, 11
    - 3- 9-1953 nr. 4854 t/m 4- 3-1954 nr. 988, 12
    - februari t/m december 1954 nrs. 981-6795, 13
  - Register van ingekomen en uitgaande telegrammen., 1952; 14
  - Register van ingekomen en uitgaande telegrammen., 1951 - 1952; 15
    Betreft kasboek.
  - Register van afgegeven visa., 1950 - 1952; 16
- STUKKEN VAN BIJZONDERE AARD, II.
  - ALGEMEEN, 1
    - Congressen., 1948 - 1954; 17
      Hierin Vredescongres te Zagreb (1951), Congres van Verenigde Zuidslavische Syndicaten, Europese Collectieve Veiligheidsconferentie
      Codenummer 02
  - ORGANISME, 2
    Zie voor kasboek (1951-1952) inv.nr.15
    - Vice-consulaat te Split., 1950 - 1953; 18
      Zie ook Inv.nr. 19. Betreft sluiting van de post. S.L. Lisicic..
      Codenummer 102
    - Nederlandse consulaten in Zuidslavië algemeen., 1946 - 1951; 19
      Betreft de posten Split, Susak, Zagreb, Rijeka, Trieste. E. Pusic, H. Deegenaar.
      Codenummer 103
    - Consulaten: prioriteit tussen Nederland, België en Luxemburg onderling voor consulaire vertegenwoordiging., 1948 - 1949; 20
    - Consulaat te Belgrado., 1946; 21
      Betreft sollicitatie van ir. J.E. Deelken.
    - Consulaat te Fiume (Rijeka)., 1946 - 1951; 22
      Betreft sluiting in 1951. A. Denes.
    - Consulaat te Susak., 1946 - 1951; 23
      Betreft opheffing (1951). A. Denes, H. Deegenaar.
    - Nederlandse vertegenwoordiging te Triest., 1951; 24
      Betreft ressort en eventuele heropening van de post.
    - Consulaat te Zagreb., 1946 - 1954; 25
      Betreft sluiting van de post. Bewaring van het archief. Waarneming door E. Pusic.
    - Consulaat te Tirana (Albanië)., 1947; 26
      Betreft sluiting. Opsporing van het archief. Consul N.Lo Russo Attorna.
    - Ambassadegebouw., 1954; 27
      Betreft huurcontracten en tekeningen.
      Codenummer 111
    - Zomerverblijf te Bled., 1947 - 1954; 28
      Uitgedund.
    - Huur van het kanselarijgebouw., 1946 - 1950; 29
      Betreft contract.
  - PERSONEELSDOSSIERS nrs. 30-57., 3
    - Detachering van militaire attaché te Belgrado., 1950 - 1954; 30
      Betreft overste A.C.H. Kanters.
      Codenummer 130.1
    - Bezettingsstaten., 1950 - 1954; 31
    - Arbeidscontracten., 1953; 32
      Betreft W.F. van der Hoeven, S. Mundjan, V. Radovanovic, B.R. van Steenhoven, N. Tomas, V. Tomas.
      Codenummer 130.5
    - Persoonsdossier; C.M. Blom, administratieve hulpkracht., 1949 - 1950; 33
      Codenummer 13
      Openbaarheid beperkt tot 1 januari 2026
    - Persoonsdossier; W.P.L.G. de Boer, handelssecretaris., 1952 - 1954; 34
      Codenummer -
      Openbaarheid beperkt tot 1 januari 2030
    - Persoonsdossier; H. Breunis, administratieve hulpkracht., 1951 - 1952; 35
      Codenummer 131
      Openbaarheid beperkt tot 1 januari 2028
    - Persoonsdossier; mr. A.F. Calkoen, Tijdelijk Zaakgelastigde., 1951 - 1954; 36
    - Persoonsdossier; M.G.J. Dogterom, administratieve hulpkracht., 1950 - 1951; 37
      Openbaarheid beperkt tot 1 januari 2027
    - Persoonsdossier; C.M. Dozy, Buitengewoon gezant en gevolmachtigd minister te Belgrado, tevens geaccrediteerd in Sofia., 1946 - 1953; 38
      Openbaarheid beperkt tot 1 januari 2029
    - Persoonsdossier; Huispersoneel van C.M. Dozy., 1946 - 1953; 39
      Het betreft: P. Cedomir, E. Eisselt, I. Levslik, M. Muller, R. Paul, Radojka Kovacevic.
    - Persoonsdossier; R. Grootveld, huispersoneel., 1952; 40
    - Personeelsdossier; E.F. Gütlich, administratief personeel., 1946 - 1947; 41
      Openbaarheid beperkt tot 1 januari 2023
    - Persoonsdossier; J.E. van Heeswijk- van Buul, administratieve hulpkracht., 1946 - 1949; 42
      Openbaarheid beperkt tot 1 januari 2025
    - Persoonsdossier; W.F. van der Hoeven, kanselier., 1947 - 1954; 43
    - Persoonsdossier; W. de Jong, administratieve hulpkracht., 1954; 44
    - Persoonsdossier; Drs A.J.M. van der Maade, handelssecretaris., 1949 - 1952; 45
      Hierin ook huispersoneel.
    - Persoonsdossier; C. Orders- van Dijk, administratieve hulpkracht., 1947 - 1950; 46
    - Persoonsdossier; dr. A. Petrovic., 1950 - 1952; 47
    - Persoonsdossier; J.J. van Roggen, kanselier., 1947 - 1952; 48
    - Persoonsdossier; dr. V. Rajcevic, vertaler., 1946 - 1948; 49
    - Persoonsdossier; J.M. Teunissen, administratieve hulpkracht., 1947 - 1948; 50
    - Persoonsdossier; V. Tomas., 1950; 51
    - Persoonsdossier; S.A.T. Valck Lucassen, administratieve hulpkracht., 1947 - 1951; 52
    - Persoonsdossier; mr. T.F. Valck Lucassen, gezantschapssecretaris., 1948 - 1951; 53
      Betreft ook huispersoneel: J. Cvijovic.
    - Persoonsdossier; mr. A.D. Vas Nunes, gezantschapssecretaris, tijdelijk zaakgelastigde a.i.., 1946 - 1948; 54
      Openbaarheid beperkt tot 1 januari 2024
    - Persoonsdossier; C.J. van de Velde, administratieve hulpkracht., 1952 - 1953; 55
    - Persoonsdossier; C.G. Verdonck Huffnagel, handelssecretaris., 1946 - 1949; 56
      Betreft ook klacht tegen optreden van politie.
    - Persoonsdossier; R. Vukosavljevic, hulppersoneel., 1946; 57
      Openbaarheid beperkt tot 1 januari 2022
    - Valuta-inkomens., 1945 - 1954; 58
      Betreft kosten van levensonderhoud in Zuidslavië.
      Codenummer 134.1
    - Vergoeding voor honoraire consuls., 1948; 59
      Betreft de posten Zagreb, Susak en Split.
      Codenummer 134.2
    - Rubriceringsvoorschrift., 1949 - 1950; 60
      Betreft toepassing hiervan bij de gezantschappen te Belgrado en Sofia.
      Codenummer 151.10
  - PROTOCOL, CORPS DIPLOMATIQUE EN CONSULAIRE, 4
    - Rouwbeklag aan regeringen en diplomatieke vertegenwoordigingen., 1951 - 1953; 61
      Betreft hofrouw en overlijden van president Gottwald.
      Codenummer 213
    - Nederlandse onderscheidingen aan Nederlanders., 1951 - 1953; 62
      Betreft M.L. van Oort.
      Codenummer 261.1
    - Nederlandse onderscheidingen aan buitenlanders., 1946 - 1954; 63
      Betreft A. Delacommune, G. Couhadoux (Franse repatriëringsdienst), dr. Zarko Vogaros.
      Codenummer 261.21
    - Nederlandse onderscheidingen aan vreemde diplomatieke en consulaire ambtenaren., 1946 - 1954; 64
      Het betreft J.L. Baudier, Beaumont, M.A. Jaksic, D. Novakovic.
      Codenummer 261.22
    - Zuidslavische onderscheidingen., 1949 - 1954; 65
      Betreft voorschriften en L. de Decker.
      Codenummer 262.0
    - Buitenlandse onderscheidingen aan Nederlanders., 1947 - 1954; 66
      Betreft Zuidslavische decoraties voor mr. A.F. Calkoen, Ch. M. Dozy, A.P. van Hoey Smith.
      Codenummer 262.1
    - Buitenlandse onderscheidingen aan buitenlanders., 1954; 67
      Betreft decoraties ter gelegenheid van Ethiopisch staatsbezoek.
      Codenummer 262.2
    - Regeringsjubileum., 1948; 68
      Betreft ontvangst aan de ambassade ter gelegenheid van het regeringsjubileum van H.M. de Koningin.
      Codenummer 271.6